臺灣臺北地方法院刑事判決
111年度訴字第230號
公  訴  人  臺灣臺北地方檢察署檢察官
被      告  江啟宏


指定辯護人  本院公設辯護人    唐禎琪
被      告  操昆杰



被      告  陳柏宏


選任辯護人  林大鈞律師
            王志超律師
上列被告違反毒品危害防制條例案件，經檢察官提起公訴（110
年度偵字第37214號、111年度偵字第3190號、111年度毒偵字第1
69號），本院判決如下：
    主  文
壹、主刑部分：
一、甲○○犯如附表一所示之罪，各處如附表一所示之刑。不得易
    科罰金部分，應執行有期徒刑貳年貳月。
二、丁○○犯如附表二所示之罪，各處如附表二所示之刑。應執行
    有期徒刑參月，如易科罰金，以新臺幣壹仟元折算壹日。
三、丙○○犯如附表三所示之罪，各處如附表三所示之刑。應執行
    有期徒刑參年貳月。
貳、沒收部分：
一、甲○○扣案如附表四編號二、三所示之物均沒收；未扣案犯罪
    所得新臺幣壹仟柒佰元沒收，於全部或一部不能沒收或不宜
    執行沒收時，追徵其價額。
二、丁○○扣案如附表四編號一所示之物沒收銷燬，編號四所示之
    物沒收。
三、丙○○扣案如附表四編號五所示之物及新臺幣貳仟參佰元均沒
    收。
    事  實
一、甲○○、丁○○、丙○○均知悉甲基安非他命、4-甲氧基安非他命
    （4-Methoxyamphetamine，下稱PMA）係毒品危害防制條例
    第2條第2項第2款所列之第二級毒品，3,4-亞甲基雙氧苯基
    乙基胺丁酮（下稱Eutylone）則係同條例第2條第2項3款所
    列之第三級毒品，不得販賣、施用及持有，竟為如下犯行：
　㈠甲○○與丙○○共同意圖營利，基於販賣第二級毒品而混合二種
    以上毒品以營利之犯意聯絡，由丙○○提供混有PMA、Eutylon
    e之毒品咖啡包，甲○○則負責對外兜售，雙方約定丙○○每包
    可抽取新臺幣（下同）230元，甲○○則分得所餘價金；又丁○○因友人彭睿豐欲施用毒品咖啡包而無購買管道，竟基於幫
    助施用第二級毒品PMA之犯意，於民國110年12月9日晚間10
    時45分許，持手機（即附表四編號4）以通訊軟體微信與甲○○（其所持為附表四編號3之手機）聯繫以為彭睿豐代購毒品
    咖啡包，後甲○○便與丙○○聯絡（其所持為附表四編號5手機
    ），並於新北市○○區○○街000號附近向丙○○取得毒品咖啡包5
    包，復於同日晚間11時11分許駕駛原丙○○所用之車牌號碼00
    0-0000號自用小客車至臺北市○○區○○街000號華冠飯店前，
    甲○○便於該小客車內將毒品咖啡包5包交付丁○○，並收取2,0
    00元。嗣丁○○即將前開毒品咖啡包在華冠飯店702號內交付
    彭睿豐，並與彭睿豐一同施用，甲○○則將所得報酬交付1,15
    0元（計算式：230元×5包）予丙○○。
　㈡又因彭睿豐施用前揭毒品咖啡包完畢後仍未盡興，丁○○另基
    於幫助施用第二級毒品PMA之犯意，於110年12月10日上午7
    時13分許與甲○○聯繫以為彭睿豐代購毒品咖啡包，甲○○、丙○○則另基於販賣第二級毒品而混合二種以上毒品以營利之犯
    意聯絡，由甲○○先與丙○○聯繫，並於同日上午7時25分許在
    新北市○○區○○街00號之中安大廈地下停車場附近，向丙○○取
    得混合前開毒品成分之毒品咖啡包5包，再交付丙○○可得之
    報酬1,150元，嗣甲○○於同日上午7時53分許，在臺北市萬華
    區桂林路127巷將毒品咖啡包5包交付丁○○，並收取2,000元
    。後丁○○將此次購得之毒品咖啡包交付彭睿豐，並與彭睿豐
    在上開房間內一同施用（丁○○所涉施用第二級毒品部分業經
    臺灣臺北地方檢察署檢察官為緩起訴處分），然彭睿豐於同
    日中午12時22分許，因濫用毒品過量而出現異狀，經丁○○之
    友人乙○○通報而送往國立臺灣大學醫學院附設醫院救治，仍
    因混合毒品中毒引發中毒性休克死亡，嗣丁○○遭查獲後，即
    向警方供出毒品咖啡包來源為甲○○，使警方得以查獲，而甲○○則另向警方供出其係向丙○○取得該等毒品咖啡包，始悉上
    情。
二、甲○○基於施用第二級毒品甲基安非他命、PMA之犯意，於110
    年12月14日晚間11時許，在其位於新北市○○區○○路000號3樓
    之住處內，施用混有甲基安非他命、PMA之毒品咖啡包1次，
    嗣為警於110年12月15日下午10時10分採其尿液送驗後，呈
    現安非他命、甲基安非他命、PMA陽性反應，而悉上情。
三、案經臺灣臺北地方檢察署（下稱臺北地檢）檢察官指揮臺北
    市政府警察局萬華分局報告偵辦。
    理  由
壹、證據能力部分：
一、按被告以外之人於審判外之言詞或書面陳述，除法律有規定
    者外，不得作為證據，刑事訴訟法第159條第1項定有明文；
    惟被告以外之人於審判外之陳述，雖不符同法第159條之1至
    第159之4之規定，而經當事人於審判程序同意作為證據，法
    院審酌該言詞陳述或書面陳述作成時之情況，認為適當者，
    亦得為證據。又當事人、代理人或辯護人於法院調查證據時
    ，知有第159條第1項不得為證據之情形，而未於言詞辯論終
    結前聲明異議者，視為有前項之同意，同法第159條之5第1
    、2項亦定有明文。本件當事人及辯護人等就本判決所引用
    被告甲○○、丁○○、丙○○等3人以外之人於審判外之言詞或書
    面陳述之證據能力未予爭執，本院審酌該等具有傳聞證據性
    質之證據製作時之情況，並無不能自由陳述之情形，亦未見
    有何違法取證或其他瑕疵，且與待證事實具有關聯性，認為
    以之作為證據應屬適當，自均有證據能力。
二、本院以下所引用非供述證據部分，並無證據證明係公務員違
    背法定程序所取得，是依刑事訴訟法第158條之4反面解釋，
    即具證據能力。
貳、得心證之理由：
一、事實一部分：
　㈠上開事實一部分，業據被告甲○○、丁○○於警詢、偵查及審理
    時；被告丙○○於偵查中及審理時均坦承不諱（偵37214卷一
    第30-33、58-60、65-68、216-218、226-228、303-304、32
    9-330、344-346頁，偵37214卷二第98-102、453-455、461
    頁，相卷第86-88頁，本院訴卷第234頁），核與證人即被告
    甲○○、丁○○及其友人邱珮琪於偵查中之證述相符（偵37214
    卷一第219-221、304-307頁，偵37214卷二第184-187，相卷
    第82-84頁），並有扣案如附表四編號1、3至5及附表五編號
    1之物、現場監視器畫面截圖、被告甲○○與被告丁○○之微信
    對話截圖、被告甲○○與丙○○之聊天對話截圖、法務部法醫研
    究所毒品化學111年1月17日法醫毒字第1106108755號鑑定書
    、交通部民用航空局航空醫務中心110年12月14日航藥鑑字
    第0000000號毒品鑑定書、法務部調查局110年12月23日調科
    壹字第11003397870號鑑定書、臺灣尖端先進生技醫藥股份
    有限公司濫用藥物檢驗報告、臺北市政府警察局偵辦毒品案
    件尿液檢體委驗單、彭睿豐相驗及解剖照片、法務部法醫研
    究所解剖報告書暨鑑定報告書及臺灣臺北地方檢察署相驗屍
    體證明書等附卷可參（偵37214卷二第293、305-310、343-3
    53頁，偵37214卷一第124-125、131-140、209-211、285-28
    7、291-292頁，相卷第150-157頁），是被告等3人此部分之
    任意性自白與事實相符，應可採信。
　㈡又販賣毒品係違法行為，非可公然為之，且有其販售通路及
    管道，復無公定價格，容易增減分裝之份量，而每次買賣之
    價量亦可能隨時依雙方關係深淺、資力、需求及對行情之認
    知、毒品純度、來源充裕、查緝鬆嚴、購買者被查獲時供述
    購買對象之可能風險等，而異其準，非可一概而論。而近年
    來政府為杜絕毒品之氾濫，對查緝施用及販賣毒品之工作無
    不嚴加執行，販賣毒品又屬重罪，依一般經驗法則，若無利
    可圖，應無甘冒持有毒品遭查獲之極大風險，平白無端提供
    其自身亦亟需施用之毒品之理，況被告甲○○、丙○○均自承有
    因此而獲利（偵37214卷一第35頁、本院訴卷第69頁），是
    其等所為販賣毒品犯行，自有營利之意圖，應可認定。
二、事實二部分：
　　上開事實二部分，業據被告甲○○於警詢、偵查及審理時均坦
    承不諱（毒偵卷第9、120頁，偵37214卷二第130-133頁，本
    院訴卷第234頁），並有扣案如附表四編號2所示之物、交通
    部民用航空局航空醫務中心110年12月28日航藥鑑字第00000
    00號毒品鑑定書、臺北市政府警察局偵辦毒品案件尿液檢體
    委驗單、臺灣尖端先進生技醫藥股份有限公司110年12月30
    日濫用藥物檢驗報告、法務部調查局111年2月18日調科壹字
    第11103116090號鑑定書等附卷可參（偵37214卷一第319-32
    1頁、偵37214卷二第275-276、289-290頁），是被告甲○○此
    部分之任意性自白與事實相符，應可採信。
三、綜上，被告等3人本件犯行事證明確，犯行堪予認定，均應
    依法論科。
參、論罪部分：
一、事實一部分：
　㈠被告甲○○、丙○○部分：
　　核被告甲○○、丙○○所為，係係犯毒品危害防制條例第9條第3
    項、第4條第2項、第3項之販賣第二級毒品而混合二種以上
    之毒品罪。其等持有毒品之低度行為，為販賣之高度行為所
    吸收，不另論罪。2人間就上開犯行有犯意聯絡及行為分擔
    ，依刑法第28條規定，應論以共同正犯。
　㈡被告丁○○部分：
　　核被告丁○○所為，係犯毒品危害防制條例第10條第2項、刑
    法第30條第1項前段幫助施用第二級毒品罪。被告持有第二
    級毒品之低度行為，為幫助施用之高度行為所吸收，不另論
    罪。
二、事實二部分：
  ㈠查被告甲○○前於109年間因施用毒品案件，經臺灣新北地方法
    院以109年度毒聲字第72號裁定送觀察、勒戒，因認無繼續
    施用毒品之傾向，而於109年7月27日釋放出所乙情，有臺灣
    高等法院被告前案紀錄表在卷可考，是被告甲○○109年7月27
    日觀察、勒戒執行完畢釋放後，未滿3年再犯本件施用第二
    級毒品犯行，自應依毒品危害防制條例第20條第3項規定追
    訴、處罰。
  ㈡是核被告甲○○所為，係犯毒品危害防制條例第10條第2項之施
    用第二級毒品罪。被告甲○○施用前持有第二級毒品之低度行
    為，應為其施用之高度行為所吸收，不另論罪。
三、被告丁○○、丙○○所犯事實一所示各罪（均共2罪），及被告
    甲○○所犯事實一至二部分（共3罪），其等犯意各別，行為
    互殊，應分論併罰。
四、至公訴意旨及被告丙○○之辯護人雖分別主張：「就事實一部
    分，被告丁○○、丙○○所為時間密接，地點相同，且對象同一
    ，顯見被告丁○○、丙○○均分別出於接續犯意為之，應僅論以
    一行為」等語（本院訴卷第168-169頁）。惟查：查被告丁○○於警詢、偵查及審理中均陳稱：「死者彭睿豐施用第一次
    所購買之毒品咖啡包後，過了一陣子表示還想要再施用，便
    再請我代他向被告甲○○購買」（偵37214卷一第67-68頁、相
    卷第87頁、本院訴卷第234頁），此核與證人即被告甲○○於
    警詢、審理中所證：「被告丁○○第一次購得毒品咖啡包，其
    表示品質不錯，便再向我購買」（偵37214卷一第33頁、本
    院訴卷第234頁），可見被告丁○○在110年12月9日晚間第一
    次為死者彭睿豐購得毒品咖啡包後，端視被告甲○○、丙○○所
    共同販售之毒品咖啡包品質始決定是否購買，且被告甲○○尚
    須向上游（即被告丙○○）取得毒品咖啡包後始能再行販售，
    雙方均尚未確認進行第2次交易，是難認被告丁○○、丙○○分
    就事實一之幫助施用毒品及販毒行為係出於接續犯意為之，
    公訴意旨及被告丙○○之辯護人此部分主張，尚非可採，附此
    敘明。
五、刑之加重減輕事由：
  ㈠毒品危害防制條例第9條第3項部分：
　　被告甲○○、丙○○在事實一所販賣之毒品咖啡包，含有第二、
    三級毒品成分，而混合二種以上毒品，依毒品危害防制條例
    第9條第3項之規定，除適用其中最高級別即販賣第二級毒品
    之法定刑外，並均加重其刑。
  ㈡刑法第30條第2項部分：
　　被告丁○○就事實一部分未參與施用第二級毒品罪之構成要件
    行為，惡性明顯低於正犯，均應依刑法第30條第2項之規定
    ，減輕其刑。
  ㈢毒品危害防制條例第17條第2項部分：
　　按犯第4條至第8條之罪於偵查及歷次審判中均自白者，減輕
    其刑，毒品危害防制條例第17條第2項定有明文。查被告甲○○、丙○○就事實一之犯行，均於偵審時自白，已如前述，是
    均依同條例第17條第2項規定減輕其刑，並依刑法第71條第1
    項之規定，先加後減之。
  ㈣毒品危害防制條例第17條第1項部分：
  ⒈按毒品危害防制條例第17條第1項規定：犯第4條至第8條、第
    10條或第11條之罪，供出毒品來源，因而查獲其他正犯或共
    犯者，減輕或免除其刑。旨在擴大落實毒品之追查，俾有效
    斷絕毒品之供給，以杜絕毒品泛濫。故所指「供出來源」，
    舉凡提供於該毒品流通過程之各階段中，涉嫌毒品供給之相
    關嫌犯具體資訊，而有助益於落實毒品查緝，遏止毒品氾濫
    者，應皆屬之。則「因而查獲其他正犯與共犯」，自當指有
    偵查犯罪職權之公務員依循被告所提供之毒品來源具體資料
    ，而查獲於該毒品流通過程各階段中供給毒品之相關嫌犯，
    包括涉嫌供給被告毒品之一切直接、間接前手，包括製造、
    運送、販賣、轉讓該毒品予被告之正犯、共犯（教唆犯、幫
    助犯），或與被告共犯本案之正犯、共犯（教唆犯、幫助犯
    ）皆屬之（最高法院108年度台上字第1183號判決意旨參照
    ）。
  ⒉被告丁○○於警詢供出事實一之毒品來源係被告甲○○，並提供
    與被告甲○○為毒品交易之時間及地點，嗣為警以被告甲○○涉
    嫌販賣毒品犯行，而將其移送臺北地檢偵辦，有被告丁○○之
    警詢筆錄、臺北市政府警察局萬華分局111年3月3日北市警
    安分刑字第1113014944號刑事案件報告書在卷可憑（偵3721
    4卷一第63-70頁、卷二第3-8頁），是被告丁○○犯後確有供
    出其幫助施用毒品之來源，並因而查獲與其他正犯即被告甲○○乙節堪以認定，核與毒品危害防制條例第17條第1項之要
    件相符，故就其所犯事實一之犯行均應依上開規定減輕其刑
    。
  ⒊被告甲○○於警詢供出事實一之毒品來源係被告丙○○，並陳明
    案發當時所駕駛之ANN-9285小客車係被告丙○○提供，嗣為警
    以被告丙○○共同販賣毒品，將其移送臺北地檢偵辦，有被告
    甲○○之警詢筆錄、臺北市政府警察局萬華分局111年3月3日
    北市警安分刑字第1113014944號刑事案件報告書在卷可憑（
    偵37214卷二第97-103頁、偵3190卷二第3-8頁），是被告甲○○犯後確有供出其販賣毒品之來源，並因而查獲與其共犯本
    案之正犯丙○○乙節堪以認定，核與毒品危害防制條例第17條
    第1項之要件相符，故就其所犯事實一之犯行均應依上開規
    定減輕其刑。
  ⒋綜上，因此部分同時有免除其刑之規定，依刑法第66條但書
    ，其等減輕得減至三分之二，並依法遞減輕其刑。
　㈤刑法第59條部分：
　⒈按刑法第59條之酌量減輕其刑，必於犯罪之情狀，在客觀上
    足以引起一般同情，認為即予宣告法定低度刑期，猶嫌過重
    者，始有其適用（最高法院51年台上字第899號判例意旨參
    照）。
　⒉本院斟酌被告丙○○就事實一部分，雖與被告甲○○共同販賣毒
    品咖啡共10包，然其販賣次數僅2次、對象同一，販賣之對
    象與次數非鉅，且2次犯行係在二日之內所為，又其等所得
    並非全數交付被告丙○○，其僅從中抽取每包230元之報酬（
    共2,300元），足認被告丙○○犯罪情節當非大中盤毒梟者可
    資等同並論，況其於犯後已坦認犯罪，並對犯罪細節著實供
    承不諱，確見其悔悟之意，是以被告丙○○所犯情節及行為後
    之態度，依社會一般觀念及法律情感，認為其所犯販賣毒品
    罪，即使依毒品危害防制條例第17條第2項規定減輕後之法
    定最低刑度仍嫌過重，堪認其犯罪之情狀尚堪憫恕，爰均依
    刑法第59條規定酌減其刑，再依法遞減之。
　⒊至被告甲○○之辯護人雖分別主張：就事實一部分，本件被告
    甲○○僅零星販賣毒品，並非大中盤毒梟，又販賣毒品之數量
    及所獲利益非多，縱對其本件犯行科以最低度刑仍嫌過重，
    請求除依刑法第57條規定從輕量刑外，再依刑法第59條規定
    予以減刑等語（本院訴卷第236頁）。本院審酌被告甲○○事
    實一犯行已分別依毒品危害防制條例第17條第1項及同條第2
    項規定遞減輕其刑，則其事實一犯行之法定刑已大幅減輕，
    尚無情輕法重之情形，是本院認被告甲○○事實一之行為，犯
    罪情狀均無可憫恕之情形，且在客觀上不足以引起一般人同
    情，亦無宣告法定最低度刑仍嫌過重之情形，爰均不依刑法
    第59條規定予以減輕其刑，附此敘明。
肆、科刑部分：
　　爰以行為人責任為基礎，被告甲○○前有傷害、施用毒品等犯
    罪前科，被告丁○○前無犯罪前科，被告丙○○前有妨害自由、
    持有毒品等犯罪前科，有臺灣高等法院被告前案紀錄表可憑
    。審酌被告等3人均明知毒品之成癮性及對人體之危害，竟
    漠視政府禁絕毒害之立場，由被告丙○○提供毒品，被告甲○○
    則負責與購毒者即被告丁○○洽談販毒事宜，並使被告丁○○得
    代彭睿豐購買毒品助其施用，兼衡被告甲○○、丙○○販毒及被
    告丁○○幫助施用之次數（2次）、對象（1人），被告甲○○、
    丙○○販毒所得合計為4,000元；又3人犯後於偵、審均自白犯
    行、已有悔意，暨被告甲○○、丁○○均分別供出毒品來源因而
    查獲被告丙○○、甲○○；又被告甲○○前已因施用毒品案件經觀
    察、勒戒之程序，本應知所警惕，猶漠視法令禁制，再次施
    用毒品，顯未知所戒慎，未戒除施用毒品惡習，兼衡被告甲○○高職肄業，曾擔任廟公、從事汽車美容，需撫養母親；被
    告丁○○高中畢業，現擔任保全；被告丙○○大學肄業，曾擔任
    房仲，需撫養2名幼兒及母親等一切情狀（本院訴卷第238-2
    39頁），分別量處如主文主刑部分所示之刑，並就被告丁○○
    事實一所犯及被告甲○○事實二所犯諭知易科罰金之折算標準
    ，且就被告等3人事實一部分定應執行之刑。
伍、沒收部分：
一、扣案如附表四編號1之毒品咖啡包殘渣袋碎片，係被告丁○○
    購得後交予死者彭睿豐施用所餘（即事實一部分）等情，業
    據被告丁○○於審理中自承在卷（本院訴卷第234-235頁），
    應依毒品危害防制條例第18條第1項前段之規定，宣告沒收
    銷燬，而包裝上開毒品之包裝袋，因與其上所殘留之毒品難
    以析離，且無析離之實益，應視同毒品，一併沒收銷燬之，
    至取樣化驗部分，既已驗畢用罄滅失，不另諭知沒收銷燬。
二、扣案如附表四編號2之殘渣袋，係被告甲○○施用混合第二、
    三級毒品後所餘（即事實二部分）等情，業據被告甲○○於偵
    查中自承在案（毒偵卷第120頁），且採其尿液送驗後，呈
    現安非他命、甲基安非他命、PMA及Eutylone陽性反應乙節
    ，有法務部調查局111年2月18日調科壹字第11103116090號
    鑑定書可佐（偵37214卷二第289-290頁），又該殘渣袋檢出
    第三級毒品Eutylone成分，有交通部民用航空局航空醫務中
    心110年12月28日航藥鑑字第0000000號毒品鑑定書可佐（偵
    37214卷二000-000），是該等扣案物品屬違禁物，應依刑法
    第38條第1項之規定沒收之。
三、扣案如附表四編號3、5之手機分別供被告甲○○、丙○○為事實
    一之販毒犯行所用等情，業經其等供承明確（毒偵卷第120
    頁、本院訴卷第156頁），並有2人之通軟體對話紀錄在卷可
    考（偵37214卷二第331-333、337-338頁），爰均依毒品危
    害防制條例第19條第1項規定，宣告沒收。
四、扣案如附表四編號4之手機供被告丁○○為事實一之幫助施用
    毒品犯行所用等情，業經其供承明確（本院訴卷第234-235
    頁），並有被告甲○○與丁○○間之微信通訊軟體對話紀錄在卷
    可考（偵37214卷一第123-124頁），爰依刑法第38條第2項
    前段之規定宣告沒收。
五、犯罪所得部分：
　㈠犯罪所得，屬於犯罪行為人者，沒收之。但有特別規定者，
    依其規定；前二項之沒收，於全部或一部不能沒收或不宜執
    行沒收時，追徵其價額，刑法第38條之1第1項、第3項分別
    定有明文。又按犯罪所得之沒收、追繳或追徵，在剝奪犯罪
    行為人之實際犯罪所得，其重點置於所受利得之剝奪，故無
    利得者自不生剝奪財產權之問題，是二人以上共同犯罪，關
    於犯罪所得之沒收、追徵，應各按其實際利得數額負責，並
    非須負連帶責任（最高法院104年度第13次刑事庭會議決議
    、105年度台上字第1733號判決意旨參照）。
　㈡被告甲○○、丙○○於事實一販賣毒品共獲得4,000元，其中被告
    丙○○分得2,300元，所餘1,700元則由被告甲○○取得等情，如
    前所述，則被告甲○○之犯罪所得雖未扣案，既為被告甲○○實
    際取得之犯罪所得，爰依刑法第38條之1第1項前段、第3項
    規定宣告沒收，於全部或一部不能沒收或不宜執行沒收時，
    追徵其價額。又被告丙○○分得部分已與其本身固有之金錢混
    同，是認警方於被告丙○○身上查扣之現金14萬9,300元，其
    中2,300元為被告丙○○犯罪所得，應依刑法第38條之1第1項
    ，宣告沒收，至扣案所餘現金，因無證據證明與本案有關，
    即不予宣告沒收，附此說明。
六、至扣案如附表五編號1之物，雖供為死者彭睿豐施用毒品所
    用之物，惟此非被告丁○○所有（本院訴卷第235頁），亦非
    專供施用第二級毒品之器具，爰不予宣告沒收。
七、另扣案如附表五編號2至5等物，雖殘渣袋內檢出含有第二級
    毒品甲基安非他命成分，有交通部民用航空局航空醫務中心
    110年12月28日航藥鑑字第0000000號毒品鑑定書可佐（偵37
    214卷二第275-276頁），然被告甲○○於偵查及審理中均稱：
    「該殘渣袋28包是很久以前用完，我用完了忘記丟；電子磅
    秤是我以前自己施用毒品秤愷他命所用，IPHONE6手機與本
    案無關」（毒偵卷第120頁、本院訴卷第156頁）；被告丙○○
    則於審理中稱：「該HTC廠牌手機與本案無關」（本院訴卷
    第156頁），是此等扣案物既與被告甲○○、丙○○上開犯行無
    涉，復無事證足認與其等所犯前開犯行有何關連，爰均不予
    宣告沒收。
據上論斷，應依刑事訴訟法第299條第1項前段，毒品危害防制條
例第9條第3項、第4條第2項、第3項、第10條第2項、第17條第1
項、第2項、第18條第1項前段、第19條第1項，刑法第11條、第2
8條、第30條、第59條、第41條第1項前段、第51條第5款、第38
條第1項、第2項前段、第38條之1第1項前段、第3項，判決如主
文。
本案經檢察官陳品妤提起公訴，檢察官呂俊儒到庭執行職務。
中　　華　　民　　國　　111 　年　　6 　　月　　28　　日
                  刑事第八庭  審判長 法  官  解怡蕙
                                     法  官  李陸華
                                     法  官  楊世賢
上正本證明與原本無異。
如不服本判決應於收受送達後20日內向本院提出上訴書狀，並應
敘述具體理由；其未敘述上訴理由者，應於上訴期間屆滿後20日
內向本院補提理由書（均須按他造當事人之人數附繕本）「切勿
逕送上級法院」。因疫情而遲誤不變期間，得向法院聲請回復原
狀。
                                     書記官  張華瓊
中　　華　　民　　國　　111 　年　　6 　　月　　28　　日
附錄本案論罪科刑法條全文：
毒品危害防制條例第9條
成年人對未成年人販賣毒品或犯前三條之罪者，依各該條項規定
加重其刑至二分之一。
明知為懷胎婦女而對之販賣毒品或犯前三條之罪者，亦同。
犯前五條之罪而混合二種以上之毒品者，適用其中最高級別毒品
之法定刑，並加重其刑至二分之一。
毒品危害防制條例第4條
製造、運輸、販賣第一級毒品者，處死刑或無期徒刑；處無期徒
刑者，得併科新臺幣3千萬元以下罰金。
製造、運輸、販賣第二級毒品者，處無期徒刑或10年以上有期徒
刑，得併科新臺幣1千5百萬元以下罰金。
製造、運輸、販賣第三級毒品者，處7年以上有期徒刑，得併科
新臺幣1千萬元以下罰金。
製造、運輸、販賣第四級毒品者，處5年以上12年以下有期徒刑
，得併科新臺幣5百萬元以下罰金。
製造、運輸、販賣專供製造或施用毒品之器具者，處1年以上7年
以下有期徒刑，得併科新臺幣1百50萬元以下罰金。
前五項之未遂犯罰之。

毒品危害防制條例第10條
施用第一級毒品者，處6月以上5年以下有期徒刑。
施用第二級毒品者，處3年以下有期徒刑。

中華民國刑法第30條
幫助他人實行犯罪行為者，為幫助犯。雖他人不知幫助之情者，
亦同。
幫助犯之處罰，得按正犯之刑減輕之。

附表一：
編號 犯罪事實 主文（主刑部分） 1 事實一、㈠ 甲○○共同犯販賣第二級毒品而混合二種以上之毒品罪，處有期徒刑壹年拾月。 2 事實一、㈡ 甲○○共同犯販賣第二級毒品而混合二種以上之毒品罪，處有期徒刑壹年拾月。 3 事實二 甲○○施用第二級毒品，處有期徒刑參月，如易科罰金，以新臺幣壹仟元折算壹日。 
附表二：
編號 犯罪事實 主文（主刑部分） 1 事實一、㈠ 丁○○幫助施用第二級毒品，處有期徒貳月，如易科罰金，以新臺幣壹仟元折算壹日。 2 事實一、㈡ 丁○○幫助施用第二級毒品，處有期徒刑貳月，如易科罰金，以新臺幣壹仟元折算壹日。 
附表三：
編號 犯罪事實 主文（主刑部分） 1 事實一、㈠ 丙○○共同犯販賣第二級毒品而混合二種以上之毒品罪，處有期徒刑貳年拾月。 2 事實一、㈡ 丙○○共同犯販賣第二級毒品而混合二種以上之毒品罪，處有期徒刑貳年拾月。 
附表四：
編號 扣押物品名稱 數量 所有人 備註 1 含PMA、Eutylone成分之毒品咖啡包殘渣袋碎片 （業已施用，量微不足磅秤） 1個 丁○○ 交通部民用航空局航空醫務中心110年12月14日航藥鑑字第0000000號毒品鑑定書（偵37214卷一第209-211頁） 2 含Eutylone成分之殘渣袋 （業已施用，量微不足磅秤） 4袋 甲○○ 交通部民用航空局航空醫務中心110年12月28日航藥鑑字第0000000號毒品鑑定書（偵37214卷二第275-276頁） 3 APPLE廠牌手機 （型號：IPHONE XS MAX） 1支  插用門號：0000000000號 IMEI：000000000000000號 4 APPLE廠牌手機 （型號：IPHONE 12） 1支 丁○○ IMEI：000000000000000號 5 APPLE廠牌手機 （型號：IPHONE 7 PLUS） 1支 丙○○ 插用門號：0000000000號 IMEI：000000000000000號 
附表五：
編號 扣押物品名稱 數量 所有人 備註 1 攪拌棒 1支   2 毒品殘渣袋 （業已施用，量微不足磅秤） 28袋 甲○○ 經抽取其中2袋送驗後，檢出第二級毒品甲基安非他命成分 3 電子磅秤 1台   4 APPLE廠牌手機 （型號：IPHONE 6） 1支  IMEI：000000000000000號 5 HTC廠牌手機 （型號：DESIRE 728） 1支 丙○○ 插用門號：0000000000號 IMEI：000000000000000號